【裁判字號】    98,抗,219
【裁判日期】    980918
【裁判案由】    本票裁定
【裁判全文】
臺灣板橋地方法院民事裁定               98年度抗字第219號
抗  告  人  甲○○○
            乙○○
上列抗告人與相對人國泰世華商業銀行股份有限公司間聲請本票
裁定准予強制執行事件，對於中華民國98年7 月22日本院98年度
司票字第4620號裁定提起抗告，本院裁定如下：
    主    文
抗告駁回。
抗告程序費用由抗告人連帶負擔。
    理    由
一、按「執票人向本票發票人行使追索權時，得聲請法院裁定後
    強制執行。」，票據法第123 條定有明文。又按「執票人依
    票據法第一百二十三條規定，向本票發票人行使追索權時，
    聲請法院裁定對發票人之財產強制執行者，其性質與非訟事
    件無殊，法院就本票形式上之要件是否具備予審查為已足。
    至該本票債務是否已因清償而消滅，應依訴訟程序另謀解決
    ，殊不容於裁定程序中為此爭執。」、「本票執票人，依票
    據法第一百二十三條規定，聲請法院裁定許可對發票人強制
    執行，係屬非訟事件，此項聲請之裁定，及抗告法院之裁定
    ，僅依非訟事件程序，以審查強制執行許可與否，並無確定
    實體上法律關係存否之效力，如發票人就票據債務之存否有
    爭執時，應由發票人提起確認之訴，以資解決。」，亦分別
    有最高法院56年台抗字第714 號、57年台抗字第76號判例可
    參。
二、本件相對人主張其執有抗告人共同為發票人，如原裁定所示
    之本票1 紙，並免除作成拒絕證書，詎屆期提示未獲付款，
    因依票據法第123 條規定，聲請裁定許可強制執行等情，已
    據相對人提出本票1 紙為證，原裁定予以准許，即無不合。
    抗告人抗告意旨略以：抗告人已於民國98年4 月26日起有陸
    續存款進國泰世華銀行甲○○○戶內供相對人扣款，並在近
    日內繳足應繳之款項。相對人提出本票及其自訂定型化契約
    書聲請民事裁定，違反公平交易法及消費者保護法的公平、
    誠信、平等互惠原則，其主張的依據無效，故相對人不得對
    抗告人強制執行，並請求廢棄原裁定等語。經查，關於抗告
    人已陸續存款供相對人扣款等情，抗告人所稱即使屬實，亦
    係實體上之爭執，應由抗告人另行提起訴訟，以資解決，本
    件非訟程序不得加以審究，仍應就前述本票為許可強制執行
    之裁定，抗告人之抗告並無理由，應予駁回。
三、結論：本件抗告為無理由，依非訟事件法第44條第1 項、第
    46條、第21條第2 項，民事訴訟法第495 條之1 第1 項、第
    449 條第1 項、第78條、第85條第2項，裁定如主文。
中    華    民    國    98    年    9     月    18    日
            民事第一庭  審判長法  官  李世貴
                              法  官  黃信樺
                              法  官  許瑞東
上為正本係照原本作成
如不服本裁定，僅得於收受本裁定正本送達後10日內，以適用法
規顯有錯誤為理由，向本院提出再抗告狀（須依相對人人數附具
繕本，及繳納再抗告裁判費新台幣1,000 元），經本院許可後始
可再抗告
中    華    民    國    98    年    9     月    18    日
                              書記官  賴玉芬


司法院資訊處製作；財團法人民間司法改革基金會備份。
